臺灣新北地方法院民事裁定
111年度補字第1875號
原      告  陳麗香  
            陳美雲  
            陳毓娟  
            陳麗真  
            陳娃敏  
            陳郁婷  
            陳湘怡  
            陳綺芳  
共      同
訴訟代理人  張簡勵如律師
            蔡旻睿律師
被      告  林口雷興寺仙公廟


兼
法定代理人  陳文杰  

上列當事人間請求返還房屋等事件，原告起訴未據繳納裁判費，
本院裁定如下：
    主  文
原告應於裁定送達後五日內補繳裁判費用新臺幣貳拾肆萬肆仟貳
佰伍拾陸元，逾期不補正，即駁回起訴。
    理  由
一、按核定訴訟標的之價額，以起訴時之交易價額為準；無交易
    價額者，以原告就訴訟標的所有之利益為準，民事訴訟法第
    77條之1第2項亦定有明文；以一訴主張數項標的者，其價額
    合併計算之；但所主張之數項標的互相競合或應為選擇者，
    其訴訟標的價額，應依其中價額最高者定之；以一訴附帶請
    求其孳息、損害賠償、違約金或費用者，不併算其價額，民
    事訴訟法第77條之2第1項、第2項定有明文。又土地所有權
    人，依民法第767條所有物返還請求權請求拆除房屋返還土
    地，其訴訟標的之價額，應以該土地起訴時之交易價額為準
    。其並依同法第179條附帶請求給付相當於租金之不當得利
    部分，依上開法條規定，不併算其價額（最高法院96年度第
    4次民事庭會議決議可資參照）。次按房屋及土地為各別之
    不動產，各得單獨為交易之標的，故房屋所有人對無權占有
    人請求遷讓交還房屋之訴，應以房屋起訴時之交易價額，核
    定其訴訟標的之價額，不得併將房屋坐落土地之價額計算在
    內。又各共有人基於共有人之地位，依民法第821條規定，
    為全體共有人之利益，請求回復共有物時，因其並非僅為自
    己利益而為請求，且除契約另有約定外，該共有人得按其應
    有部分，對於共有物之全部，有使用收益之權（民法第828
    條參照），故其就該排除侵害訴訟所得受之利益，自應以回
    復共有物之全部價額為計算基準（最高法院101年度台抗字
    第722號裁定意旨參照）。
二、本件原告起訴聲明為：㈠被告應將新北市○○段000地號及578
    地號土地及坐落上開土地之門牌號碼新北市○○區○○路000號
    房屋騰空返還予原告及其他共有人。㈡被告應給付原告新臺
    幣（下同）1440萬元，及自起訴狀繕本送達翌日起至騰空返
    還上開房地之日止，按月於每月末日給付原告24萬元，及自
    各期應給付日之翌日起至清償日止，按年息百分之五計算之
    利息。又原告聲明第一項係聲明除請求被告騰空返還未辦保
    存登記建物外，另亦請求上揭二筆土地予全體共有人，此有
    本院公務電話紀錄在卷可參，則聲明一前段之訴訟標的價額
    應以原告請求返還土地可得之利益為斷，後段則應以系爭房
    屋起訴時之交易價額定之。至於聲明第二項原告附帶請求不
    當得利部分，則不併算其價額。
三、查原告主張被告占有系爭土地即林口段556地號及578地號土
    地面積共計543.56平方公尺，而上開土地於原告起訴時民國
    111年1月公告現值皆為每平方公尺4萬1900元，有系爭土地
    登記第二類謄本在卷可稽。則本件訴之聲明第一項前段部分
    之訴訟標的價額核定為2277萬5164元（計算式：41,900元/㎡
    ×543.56㎡＝22,775,164元）。
四、本院依職權查詢內政部不動產交易實價查詢服務網最新鄰近
    房地交易價格約為每平方公尺6萬3840元（計算式：總價24,
    150,000元÷總面積378.29㎡＝63,839.9元），而系爭房屋暫以
    原告陳報面積50.5坪計算，換算約為166.94平方公尺（計算
    式：50.5÷0.3025＝166.94），有本院公務電話紀錄在卷可參
    ，則系爭房屋含土地之交易價額共約1065萬7450元（計算式
    ：63,840元/㎡×166.94㎡＝10,657,449.6元，元以下四捨五入
    ）。復依財政部「110年度個人出售房屋未申報或已申報而
    未能提出證明文件之財產交易所得標準」計算，系爭房屋之
    評定現值占36％，即383萬6682元（計算式：10,657,450元×3
    6％＝3,836,682元），是訴之聲明中就請求騰空返還未辦保存
    登記建物部分之訴訟標的價額核定為383萬6682元。
五、綜上，本件訴訟標的價額核定為2661萬1846元（訴之聲明第
    一項前段22,775,164元＋後段3,836,682元＝26,611,846元）
    ，應徵第一審裁判費24萬6256元，扣除原告前已繳納之聲請
    調解費2,000元後，尚應補繳24萬4256元。茲依民事訴訟法
    第249條第1項但書之規定，限原告於收受本裁定送達5日內
    補繳，逾期不繳，即駁回其訴，特此裁定。
中　　華　　民　　國　　111 　年　　11　　月　　7 　　日
                  民事第五庭    法　官　曹惠玲
以上正本係照原本作成。
如不服本裁定關於核定訴訟標的價額部分，應於送達後10日內向
本院提出抗告狀，並繳納抗告費新臺幣1,000 元；其餘關於命補
繳裁判費部分，不得抗告。
中　　華　　民　　國　　111 　年　　11　　月　　7 　　日
                                書記官  董怡彤